【裁判字號】    89,訴,447
【裁判日期】    900109
【裁判案由】    違反槍砲彈藥刀械管制條例
【裁判全文】
臺灣雲林地方法院刑事判決                          八十九年度訴字第四四七號
    公  訴  人  臺灣雲林地方法院檢察署檢察官
    被      告  乙○○
    選任辯護人  簡承佑
                張智學律師
右列被告因違反槍砲彈藥刀械管制條例案件，經檢察官提起公訴（八十九年度偵字第
四五一一號），本院判決如左：
    主  文
乙○○未經許可，製造可發射子彈具有殺傷力之改造玩具手槍一支，處有期徒刑貳年
，併科罰金新台幣拾萬元，罰金如易服勞役，以新台幣玖百元折算壹日，緩刑伍年，
緩刑期間付保護管束。扣案之改造玩具手槍壹支、量尺壹支均沒收之。
    事  實
一、乙○○於民國八十九年三月初，在雲林縣西螺鎮「北極熊玩具店」購買玩具手槍
    一支及子彈、火藥等物，於同月中旬，基於製造可發射子彈之改造玩具手槍之犯
    意，在雲林縣虎尾鎮埒內里埒內一四一之三號三樓居處，即未經許可，以銼刀（
    已壞掉丟棄）車通槍管，並以其所有之量尺丈量鐵管之大小，並用銼刀加以磨銼
    後，製成鐵管二支，分別以ＡＢ膠黏著於上開玩具手槍之上下槍管內，而製造具
    有殺傷力之改造玩具手槍一支。嗣於八十九年十月二十五日下午五時十分許，在
    上址為警搜得上開手槍一支、量尺一支、鋼珠、火藥等物。乙○○於警方知悉何
    人改造槍枝之前，即主動向警方自首改造槍枝之犯行，並靜候裁判。
二、案經雲林縣警察局虎尾分局報告臺灣雲林地方法院檢察署檢察官偵查起訴。
    理  由
一、訊據被告乙○○對右揭犯罪事實坦承不諱，核與證人甲○○即查獲警員結證查獲
    情節相符，並有查獲物品照片在卷足參，扣案之改造玩具手槍一支、量尺一支等
    物足資佐證。而扣案之槍枝經送鑑定結果，認係仿德林吉雙管手槍製造之金屬玩
    具手槍將槍管車通並加裝金屬襯管改造而成，其中上槍管已破裂，下槍管仍可供
    擊發子彈使用，具有殺傷力一節，有內政部警政署刑事警察局鑑驗通知書在卷可
    稽。該手槍經法官當庭勘驗結果，亦認與上情相符，板機擊發性能良好。本件事
    證已明，被告犯行堪以認定，自應依法論科。
二、核被告所為，係犯槍砲彈藥刀械管制條例第十一條第一項之罪。被告持有具有殺
    傷力之改造玩具手槍之低度行為為製造之高度行為所吸收，不另論罪。公訴人認
    被告係犯同條例第十條第一項之罪，容有未洽，起訴法條應予變更。被告在警方
    知悉槍枝何人改造之前，即主動向警方自首犯罪之情，為證人甲○○到庭證稱屬
    實，是被告自首犯罪，依法減輕其刑（被告並非報繳槍枝，並無槍砲彈藥刀械管
    制條例第十八條第一項前段之適用）。爰審酌被告前無犯罪紀錄，有台灣雲林地
    方法院檢察署刑案資料查註紀錄表在卷可憑，素行良好，犯後坦承犯行，具有悔
    意，現亦有正當職業，有員工職務證明書附卷可徵，晚上仍於環球技術學院上課
    ，有卷附之學生證影本足參，當認其並非遊手好閒、惡性重大之人，犯罪動機又
    僅因一時好奇，並未持槍犯罪，對社會危害尚輕，情輕法重，確實有值得憫恕之
    處，若科以法定最低度刑猶嫌過重，依法酌減其刑，並遞減之等一切情狀，量處
    如主文所示之刑，罰金部分並諭知易服勞役之折算標準。又司法院大法官解釋文
    認為，槍砲彈藥刀械管制條例第十九條第一項之規定，不問行為人有無預防矯治
    其社會危險性之必要，一律宣告付強制工作三年，拘束其中不具社會危險性之受
    處分人之身體、自由部分，所採取之措施與所欲達成矯治之目的及所需之程度，
    且不分情節輕重，一律宣告強制工作三年，亦侵害法官對保安處分之裁量權，不
    符合憲法第二十三條所規定之比例原則，應自司法院大法官第四七一號解釋公佈
    日即八十七年十二月十八日起不予適用，經查本件被告製造槍枝一支，數量不高
    ，並未持之犯罪，且係以玩具手槍加以改造而成，較之同條例所規定之其他槍枝
    殺傷力顯然較低，是被告行為之危險性尚無宣告強制工作之必要，併此敘明。另
    查被告前未曾受有期徒刑以上刑之宣告，有上開查註紀錄表可稽，其犯罪後已知
    悔悟，本院認其經此教訓後，當益知警惕，信無再犯之虞，因認其所宣告之刑，
    以暫不執行為適當，併予宣告緩刑五年，緩刑期間並付保護管束，以勵自新。至
    扣案之改造玩具手槍一支係屬違禁物，量尺一支係被告所有且為其改造槍枝所用
    之物，為被告所供甚明，均依法宣告沒收之。至於扣案之砂輪片一個、鋼珠、火
    藥等物，並未用在改造槍之上，為被告陳稱無疑，自不為沒收之諭知。
據上論斷，應依刑事訴訟法第二百九十九條第一項前段、第三百條，槍砲彈藥刀械管
制條例第十一條第一項，刑法第十一條前段、第六十二條前段、第五十九條、第四十
二條第二項、第七十四條第一款、第三十八條第一項第一款、第二款，現行法規所定
貨幣單位折算新台幣條例第二條，判決如主文。
中      華      民      國      九十      年      一      月    九      日
                                        臺灣雲林地方法院刑事第一庭
                                            法  官  侯  廷  昌
右正本證明與原本無異。
如不服本判決，應於判決送達後十日內向本院提出上訴狀( 應附繕本 )。
                書記官  李  清  龍
中      華      民      國      九十      年      一      月    九      日
修正後槍砲彈藥刀械管制條例第十一條
未經許可，製造、販賣或運輸第四條第一款所稱其他可發射金屬或子彈具有殺傷力之
各式槍砲者，處五年以上有期徒刑，併科新臺幣一千萬元以下罰金。
未經許可，轉讓、出租或出借前項所列槍砲者，處三年以上十年以下有期徒刑，併科
新臺幣七百萬元以下罰金。
意圖供自己或他人犯罪之用，而犯前二項之罪者，處無期徒刑或七年以上有期徒刑，
併科新臺幣一千萬元以下罰金。
未經許可，持有、寄藏或意圖販賣而陳列第一項所列槍砲者，處一年以上七年以下有
期徒刑，併科新臺幣七百萬元以下罰金。
第一項至第三項之未遂犯罰之。


司法院資訊處製作；財團法人民間司法改革基金會備份。
